【裁判字號】    89,交聲,53
【裁判日期】    890731
【裁判案由】    聲明異議
【裁判全文】
臺灣臺中地方法院交通事件事裁定                    八十九年度交聲字第五三號
    原處分機關  台灣省政府交通處公路局豐原監理站
    受 處 分人
    即 異 議人  甲  ○
右列受處分人因違反道路交通管理處罰條例案件，對於臺灣省政府交通處公路局豐原
監理站八十九年三月二十七日所為之處分 (豐監稽違字第五三一號裁決書），聲明異
議，本院裁定如左：
    主  文
異議駁回。
    理  由
一、按汽車行駛中，駕駛人看到鐵路平交道標誌或標線者，應即將速度減低至時速一
    五公里以下，接近平交道時，鐵路平交道設有警鈴及閃光號誌者，警鈴已響，閃
    光號誌已顯示，駕駛人應暫停俟火車通過後，看、聽鐵路兩方駛來，始得通過。
    違反者，處以新台幣（下同）六千元以上，一萬二千元以下罰鍰，並記違規點數
    三點，道路交通安全規則第一０四條第一項第二款、道路交通管理處罰條例第五
    十四條第一項第一款、第六十三條第一項第三款分別定有明文。復依違反道路交
    通管理事件統一裁量表規定，違反處罰條例第五十四條規定，於期限內繳納者，
    處以法定最低額，逾期者，處以法定最高額。
二、本件處分意旨略以：受處分人甲○於民國八十九年二月十七日十六時五十分駕駛
    車號N-218營小客車駛進臺中市○○路○○道時，警鈴已響，閃光號誌已顯示，
    仍強行闖越平交道，已違反道路交通管理處罰條例第五十四條第一項第一款規定
    ，該規定以「警鈴已響、號誌已顯示」即達告發要件，無須俟平交道遮斷器完全
    放下始可告發。本件值勤員警站立於平交道山側旁，視線清楚，並無視線上死角
    ，而造成誤判之虞。是本件依法舉發，並無不當。
三、聲明異議意旨則以：受處分人是到了平交道上，警鈴才響的，當受處分人通過平
    交道後，柵欄才放下來，且當時亦無違規照片，此外，道路交通管理處罰條例第
    五十四條規定有欠周延，原處分機關逕予裁罰，自有違誤，爰聲明異議等語置辯
    。
四、經查：本件受處分人即異議人甲○，於上開時、地，駕駛前開車輛違規闖平交道
    乙節，經警製單舉發，有內政部警政署鐵路警察局舉發違反道路交通管理事件通
    知單在卷可稽。證人即本件舉發之員警陳民宏亦到庭證稱：「當時情形是受處分
    人說他在停止線外，警鈴響起，號誌也亮了，因他疏於注意，正與乘客講話未注
    意而闖越平交道，我那時在平交道距離有三公尺距離，看得很清楚。」查本件舉
    發之員警與受處分人素不相識，苟受處分人無違規情事，該員警當無設詞誣陷之
    理；是受處分人所辯，尚難採信。復查，受處分人所駕駛車號N-218營小客車係
    由西往東行，而鐵路警察局於該處照相器一座係設定為拍攝由東往西行之車輛等
    情，業據證人陳民宏結證屬實，是故雖該照相器未能攝得受處分人違規之過程，
    尚不能執此反證受處分人並無違規情節，自不待言。此外，道路交通管理處罰條
    例第五十四條第一項第一款規定，係以「警鈴已響、號誌已顯示」為法律構成要
    件，並非須俟平交道遮斷器完全放下始達裁罰之標準，是被告抗辯其時平交道遮
    斷器尚未放下，尚屬如同黃燈之預警階段，不構成違規云云，顯有誤會，洵無足
    採。至道路交通管理處罰條例第五十四條是否確實有欠周延，應屬立法裁量之權
    限範疇，非依法審判之法院所得置喙。綜上所述，本件事證明確，異議人有違反
    道路交通安全管理處罰條例第五十四條之事實，堪以認定。從而，原處分機關據
    以援引上開規定，裁決自收受裁決書之次日起十五日內計處最低額新台幣六千元
    ，逾期處最高額一萬二千元，並記違規點數三點，並無不當，本件異議為無理由
    ，應予駁回。
五、據上論斷，應依道路交通案件處理辦法第十九條，裁定如主文。
中      華      民      國    八十九    年      七      月    三十一    日
                                      臺灣臺中地方法院交通法庭
                                          法  官  許  金  樹
右正本證明與原本無異
如不服本裁定應於送達後五日內向本院提出抗告狀
                                          書記官
中      華      民      國    八十九    年      八      月      三      日


司法院資訊處製作；財團法人民間司法改革基金會備份。
